最高法院刑事判決　　　　　　九十四年度台上字第六八三二號
　　上　訴　人　甲○○
　　　　　　　　　　　　1號4.
　　選任辯護人　許明桐律師
　　　　　　　　洪堯欽律師
　　上　訴　人　乙○○
上列上訴人等因貪污案件，不服國防部最高軍事法院中華民國九
十三年五月七日之上訴審判決（九十三年忠判字第四號，起訴案
號：國防部高等軍事法院檢察署軍事檢察官九十一年愛偵字第四
、一三號），提起上訴，本院判決如下：
    主  文
原判決關於甲○○、乙○○部分撤銷，發回國防部最高軍事法院
。
    理  由
本件原判決認定上訴人甲○○係國防部軍備局中山科學研究院（
下稱中科院）前中將院長，職司督導該院全般業務之執行，依法
對該院經費有核支權；上訴人乙○○係中科院前中校組長，職司
該院院長室採購案及經費報結作業之審查，均係依據法令從事於
公務之人員。(一)、乙○○、李筱明於民國八十九年三月間，經高
天賜介紹，三人共同在伍宇文經營之歐迪麥國際管理顧問股份有
限公司（下稱歐迪麥公司），所設美國威斯康辛州協和大學企管
碩士學分班自費進修，因無法支付每人約新台幣（下同）七十萬
元之學費，竟萌利用職務上之機會，共同為自己不法所有詐取公
款意圖，基於偽造文書之概括犯意，先由李筱明於八十九年五月
八日以「擇派院長室秘書人員參加民間顧問管理公司相關短期專
業及管理訓練課程，以期完成訓練後資供院部長官爾後制定管理
決策建言參考」為名，簽擬「八十九年度管理及專業訓練實施計
畫」之不實文書，建議增列該院院長室年度教育訓練預算一百七
十萬元，層轉乙○○、高天賜後，由不知情之副院長宋大偉核准
，並將該計畫發交該院人力資源處及總務處，致不知情之人力資
源處綜合管理組技正傅新麟及總務處主計員潘尚文等人，據以配
合製作該不實訓練實施計畫等相關公文書，足生損害於中科院預
算執行之正確性。嗣因中科院預算緊縮，李筱明又以該訓練實施
計畫經核僅需八十七萬元（併原列之三萬九千元，共九十萬九千
元），復於同年八月二十四日連續簽發不實之函文，交前揭配合
單位之承辨人員重新檢討修訂前開公文書，均足生損害於中科院
預算執行之正確性（詳如原判決附表一之一所示）。又乙○○、
高天賜、李筱明為規避軍事機關財物勞務採購十萬元以上須以公
開招標之程序辦理，乃委請知情之伍宇文協助採分割採購之方式
，將前開訓練實施計畫規劃成九個班次，分與歐迪麥公司、英福
達公司、總發公司、傑報資訊公司、財團法人聯合資訊職訓中心
、英業公司等議約開班（詳如原判決附表一之二所示），李筱明
復將不知情之中科院院長室秘書齊立平等七人，併同彼等共十人
分批列入上開九個班次（實際未開班），伍宇文嗣於同年十二月
間指示秘書或囑請財團法人聯合資訊職訓中心負責人吳美玲分別
開立結業證書，再由李筱明杜撰各班次學員受訓心得報告及向各
該公司索取不實之發票 (歐迪麥公司二張，分為九萬九千元及九
萬元；總發公司二張，分為九萬六千元及九萬元；英福達公司二
張，均為九萬六千元；英業公司一張，九萬九千元；傑報公司一
張，九萬六千元；財團法人聯合資訊職訓中心一張，九萬六千元
），分九次簽請不知情之宋大偉核准後，向該院總務處申領國庫
支票九張面額共八十五萬八千元，將之交予前開吳美玲等各承作
廠商，足生損害於中科院對於預算稽查之正確性。嗣伍宇文、吳
美玲、英業公司負責人鄭美英、傑報公司代表鍾淑霞、總發公司
負責人林正雄、英福達公司負責人邵新中等人將國庫支票兌現後
，鍾淑霞與邵新中分別自所得中扣除百分之八及百分之一之稅金
共計九千七百十元，將餘款二十七萬八千二百九十元交付伍宇文
，伍宇文則將之併其與林正雄所收款項共六十五萬三千二百九十
元，扣除百分之十五、百分之二十之酬金共十一萬三千四百四十
元，餘額五十三萬九千八百五十元分次以歐迪麥公司之名，匯至
李筱明所有台灣土地銀行石門分行帳戶；鄭美英扣除百分之二十
之酬金一萬九千八百元，將餘款七萬九千二百元逕匯李筱明前開
帳戶；吳美玲因係伍宇文舊識，未收取回扣，將九萬六千元全數
匯入李筱明同一帳戶 (詳如原判決附表一之三所示）。乙○○、
高天賜、李筱明共詐得八十五萬八千元朋分花用。嗣乙○○、高
天賜、李筱明三人於九十年五月間，向中科院院長甲○○自首，
並於同年七月六日偵查中向中科院繳交全部犯罪所得。(二)、國防
部自八十八年度起核定中科院全年度行政事務費為五百十六萬元
，惟該院擅依自頒之「定額經費給與標準及作業規定」，由「研
究支援費」及「國軍生產及服務作業基金－軍民通用科技發展作
業」之「管理及總務費」（下稱管共費）項下，分別提撥四百二
十六萬元暨二百三十一萬八千八百二十七元，合計六百五十七萬
八千八百二十七元作為院長行政事務費（八十九年度含八十八年
度下半年行政事務費共一千一百七十三萬八千八百二十七元），
甲○○、乙○○、高天賜、李筱明明知對於預算之結報應公款法
用，不得使用虛偽之憑證核銷，亦不得變相結領控存留用，竟為
謀供甲○○公、私需要，或院長參謀室零星採購之彈性運用，或
為自己不法所有等意圖，基於偽造文書概括之犯意聯絡，結合彼
等各有之職權，夥同院長室行政助理陳淑芬（負責採購案件之驗
收）、吳雪芳（負責禮品致贈名冊之擬定）等人製作不實之驗收
紀錄，或虛列贈禮對象名冊，或協助提供單據，或商請商人即百
吉鮮花店負責人王連橫、薇多莉亞花店負責人張得芳、青果承銷
商蔡寶葵、翰雅實業有限公司負責人羅哲明、璐西花采坊負責人
即甲○○配偶王璐璐、星尊有限公司負責人即甲○○胞弟陳友邦
等提供不實單據配合，分別實施如原判決事實欄二、(一)至(四)所載
之犯行，詐得各該部分所示款項後，由李筱明每月製作不實之結
報簽呈，經乙○○及高天賜層轉上級批准後（詳如原判決附表二
所示），向該院總務處主計組請款，足生損害於中科院對於預算
稽查之正確性。(三)、甲○○、乙○○、高天賜、李筱明明知該院
軍職人員每人每年度有四千元之服裝代金，甲○○竟同意乙○○
以公款為彼等訂做個人西服之建議，於八十九年間，由乙○○指
示李筱明聯繫湯姆餘記呢絨西服有限公司（下稱湯姆西服）負責
人許金地，三度前往該院為上訴人四人量製西服、襯衫，並由許
金地配合提供不實之「布料或皮件禮盒」發票四紙，及雅慶實業
有限公司負責人即許金地兄嫂林樹儼提供不實之「皮件禮盒」發
票乙紙，交李筱明簽報不實之致送禮品名冊，經乙○○、高天賜
層轉不知情之宋大偉核准，計詐得六十萬零三百八十元（如原判
決附表二及附表五所示），而以上開詐得之款項分別為甲○○製
作西服六套及數量不等之襯衫計三十三萬七千八百七十六元，高
天賜西服二套計六萬五千六百二十六元，乙○○西服四套計十三
萬一千二百五十二元，李筱明西服二套計六萬五千六百二十六元
，均足生損害於中科院對於預算稽查之正確性（詳如原判決事實
欄三、(一)至(五)所示）。(四)、甲○○、乙○○、高天賜、李筱明復
於八十九年五月間，共同意圖為自己不法之所有，藉出差名義，
詐取差旅費赴美探親或玩樂，由甲○○透過乙○○指示該院企畫
處辦理出國考察，承辦人賴道翁依該院年度編列之「雄二Ｅ飛彈
武器關鍵技術提昇」計畫預算，簽辦甲○○、乙○○二人自同年
六月十九日至二十八日，赴美拜會ＡＩＴ／Ｗ等單位及視導該院
駐美工作與進修人員。甲○○復因高天賜、李筱明並非該計畫預
算所列人員，乃以高天賜負責查察該院駐外同仁及眷屬工作狀況
等，李筱明負責該院駐外單位通信電傳資訊「安通保密器」設備
晶片檢查等為由，指示該院企畫處自管共費撥款支應其等赴美旅
費。嗣國防部於同年六月十七日令准上訴人等出國後，總務處即
於當日辦理甲○○四人出國機票採購事宜，經簽准依「中央機關
未達公告金額採購招標辦法」第二條第二款規定採限制性招標，
由「福樂旅行社」業務主任林淑代以三十一萬四千二百八十元議
約承作，簽約前林淑代提供於同年月十五日預購上訴人等自台北
／洛杉磯／華盛頓／舊金山／洛杉磯／台北之行程機票、旅遊保
險之「旅行業代收轉付收據」及「旅客代墊規費及其他費用明細
表」各乙份予賴道翁驗收，依規定俟上訴人等返國後辦理結報，
詎上訴人等本就無意按既定行程視察，由乙○○於開標後通知林
淑代變更四人原訂美國行程機票為甲○○自台北／洛杉磯／台北
，及高天賜、乙○○、李筱明自台北／洛杉磯／拉斯維加斯、洛
杉磯／台北，另為配合甲○○赴美行程，乙○○復於當日央請林
淑代代購王璐璐及其友人朱秀珍自台北／洛杉磯之往返機票，並
以現金支付王淑代票款五萬五千元。又乙○○為答謝陳淑芬及林
淑代之配合結報，乃邀其二人一同赴美，除機票由其二人自購外
，其餘費用由乙○○、高天賜、李筱明三人負責。同月十九日甲
○○偕王璐璐、朱秀珍等前往美國洛杉磯，隨即逗留當地遊覽，
返國前三人並至舊金山探望其子；乙○○、高天賜、李筱明等人
則依出國前之規劃，與陳淑芬、林淑代會合，偕往洛杉磯附近、
胡佛水庫、大峽谷、拉斯維加斯等地遊玩，花費統由李筱明墊付
。上訴人等於八十九年六月二十八日返國後，明知未執行公務仍
按原訂計畫行程，委由不知情之承辦人賴道翁簽辦彼等差旅費用
之結報，共詐得旅費二十三萬七千二百四十八元（併前述機票、
旅遊保險等費用計甲○○、高天賜各詐得十四萬三千一百三十五
元，乙○○、李筱明各詐得十三萬二千六百二十九元，合計五十
五萬一千五百二十八元），足生損害於中科院對於預算稽查之正
確性。又李筱明於八十九年六月二十九日以「院長公務赴美推展
院務循例招待餐敘暨返國致贈禮品」之不實名義，檢附國外商號
單據、國內免稅商店之售貨憑證共六紙及虛列餐會名冊、菜單五
份等，簽請核銷三人在美之開銷，經乙○○、高天賜審轉不知情
之宋大偉批准，足生損害於中科院對於預算稽查之正確性，共詐
得行政事務費十九萬零六十八元，其中五萬五千元返還乙○○代
墊王璐璐之機票款外，餘款交李筱明沖銷三人在美花費之墊款。
(五)、甲○○、乙○○、高天賜、李筱明等人前開事實(二)至(四)部分
不實結報共計三百二十五萬一千三百七十三元，扣除事實(二)與甲
○○公務或職務有關之支出五十萬九千二百六十八元，上訴人等
貪污實際所得二百七十四萬二千一百零五元，其中甲○○詐得七
十八萬七千六百三十七元，於九十年九月間繳還一百萬六千三百
八十一元；高天賜詐得二十五萬八千七百八十三元，繳還三十一
萬零七百八十八元；乙○○詐得一百十三萬零六百五十五元，繳
還四十三萬六千二百七十四元；李筱明詐得五十六萬五千零三十
元，繳還四十二萬七千四百二十元，不足五十六萬一千二百四十
二元（含乙○○、李筱明為王璐璐詐取之三十二萬三千五百零三
元）。案經審計部接獲檢舉至中科院駐審發現確有經費支用不當
情事，函請國防部調查後，由前國防部總政治作戰部（現為國防
部總政治作戰局）於九十年六月間，移送國防部高等軍事法院檢
察署軍事檢察官偵辦等情。因而撤銷初審判決，改判論處甲○○
共同依據法令從事公務之人員，利用職務上之機會，詐取財物三
罪；乙○○共同依據法令從事公務之人員，利用職務上之機會，
詐取財物，及共同依據法令從事公務之人員，利用職務上之機會
，詐取財物三罪罪刑，固非無見。
惟查：(一)、利益於被告之合法上訴，上訴審法院誤為不合法，從
程序上為駁回上訴之判決確定者，此種程序上之判決，不發生實
質上之確定力，上訴審法院可逕依合法之上訴進行審判。本件上
訴人甲○○、乙○○二人因貪污案件，不服原審法院九十三年五
月七日之上訴審判決（九十三年忠判字第四號），分別於法定上
訴期間內之九十三年六月三日、九十三年六月四日向原審法院聲
明上訴，並分別提出刑事第三審上訴狀（下稱合法上訴狀）。原
審法院竟將上訴人二人之上開合法上訴狀訂附於原審法院之自存
資料卷內，而於九十三年八月二十七日以審雄字第０九三０００
０四九０號函，將該案卷證移請最高法院檢察署轉送本院審理時
，漏未將上訴人二人之合法上訴狀附卷轉送本院審理，只另將上
蓋原審法院收文日期分別為九十三年六月十五日、九十三年六月
十七日之甲○○、乙○○上訴書狀附卷轉送本院審理，致本院於
九十四年十月六日判決時，無憑審核上訴人二人之合法上訴狀，
而認甲○○、乙○○分別於九十三年五月二十八日、九十三年五
月二十五日收受原審法院之判決，竟分別遲至九十三年六月十五
日、九十三年六月十七日始提起上訴，上訴人二人之上訴均已逾
期，予以駁回（九十四年度台上字第五四七五號）。嗣甲○○狀
陳其曾向原審法院提出合法上訴狀，經本院向原審法院函查，原
審法院亦發現上述疏漏，於九十四年十一月十六日始將上訴人二
人之合法上訴狀轉送本院。經核上訴人二人於本院判決前既已提
出合法上訴狀於原審法院，有原審法院九十四年十月十四日審雄
字第０九四００００六八三、０九四００００六八四號函、九十
四年十一月十六日審雄字第０九四００００七六二號函及所檢送
上訴人二人之合法上訴狀等可稽，上訴人二人之上訴均未逾期，
仍為合法。上訴人二人為自己利益之合法上訴，因原審法院漏未
檢送前來，致本院認其上訴為不合法，從程序上予以駁回，此項
程序上之判決，不發生實質上之確定力，上訴人二人之合法上訴
，並不因而失效，應就上訴人之合法上訴，進而為實體上之審判
，合先敘明。(二)、軍事審判法第一百二十五條規定：「刑事訴訟
法關於證據之規定，與本章（第一編第十一章）不相牴觸者，準
用之。」而刑事訴訟法第一編第十二章關於「證據」之規定，其
中第一百六十六條、第一百六十六條之一至第一百六十六條之七
等有關證人交互詰問之規定，業於九十二年二月六日經修正公布
，並自同年九月一日施行。刑事訴訟法前開修正後之規定，其與
軍事審判法第一編第十一章關於「證據」之規定，有何牴觸？何
以不在準用之列？原審未深入研求詳予論述說明，逕以：刑事訴
訟法關於交互詰問之規定，其與軍事審判法第一百五十一條行合
議審判案件，為準備審判起見，受命軍事審判官於審判期日前訊
問被告及蒐集或調查證據之規定，及同法第一百五十八條、第一
百五十九條規定：軍事檢察官陳述起訴要旨後，審判長應就被訴
事實訊問被告；訊問被告後，審判長應調查證據，不同，上開二
法在訴訟程序運用上顯有扞格（原判決第十九頁第四至十二行）
等情，即謂無從準用刑事訴訟法上開修正後之規定，其理由欠備
，尚有未合。(三)、判決不適用法則或適用不當者，為違背法令，
軍事審判法第一百九十六條定有明文。又有期徒刑減輕者，減輕
其刑至二分之一。但同時有免除其刑之規定者，其減輕得減至三
分之二，此觀刑法第六十六條之規定甚明。原判決說明乙○○如
原判決事實欄一所犯部分，應依牽連犯之規定從一重論以貪污治
罪條例第五條第一項第二款之罪（原判決第三十二頁第七行至第
三十三頁第四行）。而按貪污治罪條例第五條第一項第二款之罪
，其法定刑為七年以上有期徒刑，得併科新台幣六千萬元以下罰
金。原判決就乙○○前開所犯部分僅論述：「原審對此未盡調查
能事，遽論被告等犯罪並無自首減輕之適用，嫌屬率斷，原判決
就此部分既有上述違失，已無可維持，爰由本院撤銷改判，並減
輕其刑」（原判決第三十五頁第五至七行）等情，並未說明其就
乙○○前開所犯部分，分別予以減輕其刑之依據為何，本院無從
判斷其適用法律是否有當，其理由欠備，已有未合。又原判決事
實欄一記載：乙○○、李筱明、高天賜三人於九十年五月間，向
中科院院長甲○○自首，並於同年七月六日偵查中向中科院繳交
全部犯罪所得（原判決第七頁第九至十行）等情，苟屬無訛。則
乙○○前開所犯部分，即依貪污治罪條例第八條前段之規定分別
減輕其刑三分之二，有期徒刑部分亦應處以二年四月以上，方稱
適法。乃原判決就乙○○前開所犯部分，並未說明究尚有何其他
減刑原因，竟僅量處有期徒刑一年十月（原判決第三頁第八至九
行），難謂無適用法則不當之違法。(四)、依法應於審判期日調查
之證據雖已調查，而其內容未明瞭者，即與未經調查無異，如遽
行判決，仍屬應於審判期日調查之證據而未予調查，尚不得遽對
被告為有利或不利之認定。(1)、共同正犯之成立，除同謀共同正
犯外，以有犯意之聯絡與行為之分擔為要件，而此項要件，除應
於事實欄內詳加記載外，並應於理由內逐一說明其認定此項事實
所憑之證據，方足資為論罪科刑之根據。原判決事實欄二認定上
訴人二人與高天賜、李筱明假結報院長行政事務費或共管費共一
百五十七萬五千八百九十四元，其中甲○○私人花用計三十萬六
千六百二十六元；乙○○、李筱明亦乘機各自挪用六十萬元、十
五萬元；高天賜、李筱明得款一萬元朋分私人贈禮之用（原判決
第十頁第八行至第十一頁第四行）等情，為甲○○所否認，辯稱
：乙○○、李筱明等人私自挪用大部分假結報之款項，伊對彼等
所為並不知情等語。而原判決事實欄二所認定記載之上情苟屬無
訛，則乙○○、李筱明乘機挪用之金額共七十五萬元，其遠超過
甲○○私人花用之三十萬六千六百二十六元，甲○○就乙○○、
李筱明、高天賜等人如原判決事實欄二所載之犯行，是否全部知
情並有犯意聯絡及行為分擔，尚非全無疑義，仍待調查釐清。原
審就上情未詳予調查釐清，復未說明經由何項調查及有何證據，
堪認甲○○就如原判決事實欄二所載犯行，與乙○○、李筱明、
高天賜等人間確有犯意聯絡及行為分擔之共同正犯關係，逕以：
甲○○擔任中科院院長期間，多次縱容並接受所屬隨員為其購買
不能依法核實結報之物品，顯有默示放任之意思，足認其對於
院長室每月行政事務費之結報金額夾有不實之單據，已具相當之
認識（原判決第四十九頁第五至九行），並非明確之推論，遽認
甲○○就如原判決事實欄二所載部分，與乙○○、高天賜、李筱
明等人間互有犯意聯絡及行為分擔為共同正犯等情，其查證未盡
且理由欠備，遽行判決，尚嫌速斷，難昭折服。(2)、犯貪污治罪
條例第四條至第六條之罪，於犯罪後自首，如有所得並自動繳交
全部所得財物者，減輕或免除其刑；因而查獲其他共犯者，免除
其刑，貪污治罪條例第八條第一項定有明文。原判決於事實欄一
記載：乙○○等人於九十年五月間，向中科院院長甲○○自首，
並於同年七月六日偵查中，向該院繳交全部犯罪所得（原判決第
七頁第九至十行）；於理由欄說明：乙○○如原判決事實欄一所
載犯行部分，應依牽連犯之規定從一重論以貪污治罪條例第五條
第一項第二款之利用職務上之機會詐取財物罪（原判決第三十二
頁第七行至第三十三頁第四行）等情，苟屬無訛。則乙○○辯稱
：伊如原判決事實欄一所載犯行部分，於犯罪後自首，並自動繳
交全部所得財物，復因伊之供述而查獲如原判決事實欄一所載之
之共犯伍宇文、鄭美英、吳美玲、鍾淑霞、林正雄、邵新中等人
，伊應有貪污治罪條例第八條第一項後段關於免除其刑規定之適
用等情，是否屬實，其與乙○○該部分之犯罪事實如何及如何為
法律之適用攸關，自應詳予調查釐清論述說明。原審就乙○○上
情辯解各情未詳予調查釐清，復未說明乙○○上開辯解各情其何
以不能為有利於其認定之理由，其查證未盡且理由欠備，遽行判
決，有欠允當。(五)、有罪判決書之事實一欄，為判斷其適用法令
當否之準據，法院應將依職權認定與論罪科刑有關之事實，翔實
記載，然後於理由內逐一說明其憑以認定之證據，並使事實認定
與理由說明，互相適合，方為合法。倘事實認定與理由說明，不
相一致，或事實與理由欄內之記載，前後齟齬，按諸軍事審判法
第一百九十七條第十四款後段規定，均屬判決理由矛盾之當然違
背法令。原判決理由欄說明：甲○○、乙○○、高天賜、李筱明
四人為依據法令從事公務之人員，彼等於如原判決事實欄二所載
時地，共同基於意圖為自己不法所有之犯意聯絡，利用職務上之
機會，……假結報詐取院長行政事務費一百九十萬九千三百九十
七元，足生損害於中科院對於預算稽查之正確性，並將其中一百
四十萬零一百二十九元供上訴人四人及王璐璐等私人使用（原判
決第五十七頁第六至十二行）等情，是否論斷上訴人二人就詐取
三十三萬三千五百零三元交王璐璐私用部分，與李筱明、高天賜
等人互有犯意聯絡及行為分擔為共同正犯？乃原判決理由欄復又
說明：本件假結報金額中三十三萬三千五百零三元部分，業經本
院調查證實係乙○○、李筱明為王璐璐不法所有而詐取（原判決
第五十八頁第五至八行）；並於乙○○、李筱明主文項下諭知該
三十三萬三千五百零三元二人應連帶追繳，均發還中科院，如全
部或一部無法追繳時，以其財產抵償之，而未於甲○○、高天賜
主文項下為相同之諭知，是否另又論斷甲○○、高天賜就此項詐
取三十三萬三千五百零三元交王璐璐私用部分，與乙○○、李筱
明等人並無互有犯意聯絡及行為分擔之共同正犯關係？其理由欄
先後之論斷說明不盡一致，尚有未合。甲○○、乙○○上訴意旨
指摘原判決關於其等部分不當，非無理由，而其違背法令之情形
，影響於事實之確定，本院無可據以為裁判，應將原判決關於彼
等部分撤銷，發回原審法院更為審判。又上訴軍事法院認為上訴
有理由，或上訴雖無理由，而原判決不當或違法時，應將原審判
決撤銷就該案件自為判決者，以經上訴之部分為限，此觀軍事審
判法第一百九十八條第一項前段之規定自明，如竟連同未經上訴
之部分併予撤銷，已溢出審判之範圍，自屬違誤。本件初審即國
防部高等軍事法院九十二年法仁審字第二０號判決，除上訴人二
人及高天賜、李筱明部分外，另諭知宋大偉、湯士堅、曹亞嵐等
人無罪，而該部分並未經國防部高等軍事法院檢察署軍事檢察官
向原審法院提起上訴，已告確定，則原判決如認上訴人二人及高
天賜、李筱明之上訴為有理由，或上訴雖無理由而初審判決關於
上訴人二人及高天賜、李筱明部分有不當或違法時，應僅將第一
審關於上訴人二人及高天賜、李筱明部分之判決撤銷，乃原判決
竟諭知第一審判決撤銷，其將第一審關於諭知宋大偉、湯士堅、
曹亞嵐無罪部分併予撤銷，有欠允當，甲○○、乙○○部分於更
審時應注意及之，併予指明。
據上論結，應依刑事訴訟法第三百九十七條，軍事審判法第二百
零六條第一項、第一百九十九條，判決如主文。
中　　華　　民　　國　九十四　年　 十二 　月　　八　　日
                      最高法院刑事第二庭
                          審判長法官  董　明　霈
                                法官  林　茂　雄
                                法官  張　祺　祥
                                法官  呂　永　福
                                法官  陳　世　淙
      本件正本證明與原本無異
                                      書  記  官
中　　華　　民　　國　九十四　年   十二 　月　 十五 　日
                                                      Ｅ
